

### If else

`If else` es un flujo de trabajo que nos permite hacer operaciones dependiendo de una condición:

```{r}
x <- TRUE
if (x == TRUE) {
  cat('Esto es verdadero')
} else {
  cat('Esto es falso')
}
```

### Bucles

Los bucles nos ayudar a ejecutar una misma función el número de veces que le indiquemos sin que nosotros tengamos que escribirla más que una vez:

```{r}
for (i in seq(1,10)) {
  cat(paste0('Yo soy el número ', i, '\n'))
}
```

## Paquetes

Además de las funciones que vienen con R podemos instalar otros paquetes que tienen otras funciones incorporadas.

Para instalar un paquete solo tenemos que ejecutar `install.packages(nombre paquete)` y para usarlo lo cargamos en nuestro script con `library(nombre paquete)`.

Para ver los paquetes que tenemos instalados podemos ir a la pestaña `Packages` o teclear en nuestra consola:

```{r}
installed.packages()
```

Una búsqueda en google nos ayuda a buscar nuevos paquetes que nos ayuden a hacer cosas que necesitamos pero también tenemos la lista oficial de [CRAN](https://cran.r-project.org/web/packages/available_packages_by_name.html) (The Comprehensible R Archive Network) o [MetaCRAN](https://www.r-pkg.org/) que además nos ayuda a buscar los paquetes alojados en otras plataformas como GitHub.
